臺灣士林地方法院民事裁定
110年度司繼字第348號
聲  請  人  國泰世華商業銀行股份有限公司

法定代理人  郭明鑑  
代  理  人  張家萱  
上列聲請人聲請選任被繼承人之遺產管理人事件，本院裁定如下
：
    主  文
聲請駁回。
聲請程序費用由聲請人負擔。
    理  由
一、本件聲請意旨略以：被繼承人高泉基前於民國90年4月12日
    向聲請人借款新臺幣71萬元，尚未清償，惟被繼承人已於95
    年10月17日死亡，其法定各順位繼承人皆已拋棄繼承，是否
    仍有繼承人不明，亦無親屬會議於1個月內選定遺產管理人
    ，致聲請人無法行使權利，爰聲請選任被繼承人之遺產管理
    人，並提出臺灣臺中地方法院債權憑證、購車貸款契約書、
    本院家事庭函文、繼承系統表、戶籍謄本及戶籍登記簿等件
    為證。
二、按遺產管理人得請求報酬，其數額由法院按其與被繼承人之
    關係、管理事務之簡繁及其他情形，就遺產酌定之，必要時
    ，得命聲請人先為墊付；又處理家事事件需支出費用者，法
    院得定期命當事人預納之，民法第1183條、家事事件法第20
    條第1 項本文分別定有明文。次按選任遺產管理人事件為家
    事非訟事件，除法律別有規定外，準用非訟事件法之規定，
    家事事件法第3 條第4 項第9 款、第74條、第97條分別定明
    文規定。而非訟事件法第26條第2 項規定，同法第20條及前
    項以外之費用，聲請人未預納者，法院得拒絕其聲請。又繼
    承開始時，繼承人有無不明，而無親屬會議或親屬會議未於
    1 個月內選定遺產管理人者，利害關係人或檢察官得聲請法
    院選任遺產管理人，並由法院依公示催告程序，定6 個月以
    上之期限，公告繼承人，命其於期限內承認繼承，民法第11
    76條第6 項、第1177條、第1178條第1 項、第2 項亦有明文
    。　　
三、經查，聲請人之主張，固據提出上開證據等件為證，堪信為
    真正。惟聲請人並未陳報有意願且可供本院選任之人選，而
    被繼承人縱有遺產可供執行，本院認遺產亦有變賣、拍賣不
    易之虞，為保障遺產管理人得請求之報酬、費用，本院於11
    0 年4 月22日通知聲請人於文到後10日內向本院繳納墊付之
    遺產管理人報酬、費用新臺幣10萬元，該通知於110年4月27
    日送達聲請人，惟聲請人並未補正；本院另於110年10月12
    日以裁定命聲請人繳納上開款項，並載明逾期未補正，本院
    將裁定駁回其聲請，該裁定並於110 年10 月20日送達聲請
    人，惟聲請人迄未補正。因聲請人未補正，揆諸首揭規定，
    本件聲請難認為合法，應予駁回。
四、爰裁定如主文。
五、如不服本裁定，應於裁定送達後10日內，以書狀向本院提出
    抗告狀，並繳納抗告費新臺幣1,000 元。
中　　華　　民　　國　　110 　年　　11　　月　　9 　　日
                  
　　　　　　　　　家事庭司法事務官